【裁判字號】    95,訴,1631
【裁判日期】    950630
【裁判案由】    毒品危害防制條例
【裁判全文】
臺灣高雄地方法院刑事判決              95年度訴字第1631號
公  訴  人  台灣高雄地方法院檢察署檢察官
被      告  甲○○
上列被告因毒品危害防制條例案件，經檢察官提起公訴（95年度
毒偵字第3934號），被告於本院準備程序中自白，經合議庭裁定
由受命法官依簡式審判程序獨任審理，判決如下：
    主  文
甲○○連續施用第一級毒品，累犯，處有期徒刑壹年，扣案注射
針筒壹支、塑膠鏟管貳支均沒收。又連續施用第二級毒品，累犯
，處有期徒刑柒月。應執行有期徒刑壹年陸月，扣案注射針筒壹
支、塑膠鏟管貳支均沒收。
    事  實
一、甲○○前於民國87年間因施用毒品案件，經院裁定送觀察、
    勒戒後，因認無繼續施用毒品之傾向，於87年11月6 日釋放
    ，並經台灣高雄地方法院檢察署檢察官以87年度偵字第7408
    號為不起訴處分確定。又於89年間因施用毒品案件，經本院
    裁定送觀察、勒戒後，因認有繼續施用毒品之傾向，再裁定
    令入戒治處所施以強制戒治（於90年5 月1 日因停止處分出
    監，至90年11月3 日戒治期滿未經撤銷停止戒治，視為執行
    完畢），並經檢察官提起公訴，本院以89年度訴字第2703號
    判處有期徒刑8 月、4 月，應執行有期徒刑10月確定，於91
    年9 月17日因縮短刑期執畢出監。詎其不知悔改，於前開毒
    品案件戒治期滿視為執行完畢後5 年內，又分別基於施用第
    一級毒品及施用第二級毒品之概括犯意，在高雄縣鳳山市○
    ○○路149 號7 樓，自93年12月下旬之某日起，至95年3 月
    10日上午上午9 時許止，每天以注射方式施用海洛因2 次，
    每週以火燒烤再吸食煙霧之方式施用甲基安非他命1 次，嗣
    於95年3 月10日下午3 時10分許，在前址為警持搜索票查獲
    ，並扣得甲○○所有供其施用海洛因使用之注射針筒1 支與
    塑膠鏟管2 支。
二、案經高雄縣政府警察局鳳山分局報告台灣高雄地方法院檢察
    署檢察官偵查起訴，被告於準備程序中為有罪之陳述後，本
    院合議庭裁定依簡式審判程序審理。
    理  由
一、按除被告所犯為死刑、無期徒刑、最輕本刑為3 年以上有期
    徒刑之罪或高等法院管轄第一審案件者外，於法院行準備程
    序進行中，被告先就被訴事實為有罪之陳述時，審判長得告
    知被告簡式審判程序之旨，並聽取當事人、代理人、辯護人
    及輔佐人之意見後，裁定進行簡式審判程序；且受命法官行
    準備程序，與法院或審判長有同一之權限；又簡式審判程序
    之證據調查，不受刑事訴訟法第159 條第1 項、第161 條之
    2 、第161 條之3 、第163 條之1 及第164 條至第170 條規
    定之限制，刑事訴訟法第273 條之1 第1 項、第279 條第2
    項前段、第273 條之2 分別定有明文。被告甲○○所為係犯
    死刑、無期徒刑、最輕本刑為3 年以上有期徒刑以外之罪，
    其於準備程序中就被訴事實為有罪之陳述，經法官告知簡式
    審判程序之旨，並聽取公訴人、被告之意見後，認為適宜由
    受命法官獨任進行簡式審判程序，依刑事訴訟法第273 條之
    1 第1 項規定，合議庭裁定由受命法官獨任進行審判程序，
    合先敘明。
二、訊據被告對於前揭犯罪事實坦承不諱，而其為警查獲時所採
    取之尿液檢體經送台灣檢驗科技股份有限公司檢驗，結果呈
    嗎啡陽性、甲基安非他命陽性之事實，有該公司95年5 月2
    日編號KＺ000000000000號濫用藥物尿液檢驗報告1 紙可憑。
    此外，並有注射針筒1 支與塑膠鏟管2 支扣案可資為證，足
    見被告之自白與事實相符，其確有施用海洛因及甲基安非他
    命之犯行無疑。再查：被告前因施用毒品案件，經本院裁定
    送觀察、勒戒及戒治，分別於87年11月6 日執行完畢、於90
    年11月3 日戒治期滿未經撤銷停止戒治，視為執行完畢等事
    實，有前開裁定、台灣高等法院被告前案紀錄表與臺灣高雄
    地方法院檢察署刑案資料查註紀錄表足資佐證。綜上所述，
    被告於戒治處分執行完畢後5 年內再犯毒品危害防制條例第
    10條第1 項、第2 項之罪之事證明確，其所為顯與毒品危害
    防制條例第23條第2 項之規定相符，應予依法論科。
三、核被告所為，係犯毒品危害防制條例第10條第1 、2 項施用
    第一、二級毒品罪。被告持有第一、二級毒品後進而施用，
    其持有之低度行為應為各該施用之高度行為所吸收，不另論
    其持有毒品罪。又被告先後多次施用第一、二級毒品之行為
    ，時間緊接，犯罪構成要件各自相同，顯然各係基於概括犯
    意反覆為之，均為連續犯，應依刑法第56條之規定，各論以
    一罪，並均應依法加重其刑。又其所犯連續施用第一級毒品
    罪與所犯連續施用第二級毒品罪之間，犯意各別、行為互殊
    ，應予分論併罰。再者，被告前有如事實欄所述之犯罪及執
    行紀錄，有卷附台灣高等法院被告前案紀錄表可參，其於前
    案有期徒刑執行完畢後5 年內再犯本件有期徒刑以上之罪，
    為累犯，應依刑法第47條之規定加重其刑，並依法遞加之。
    爰審酌被告前因施用毒品經觀察、勒戒及戒治後，仍未戒斷
    其施用毒品之惡習之情，及其犯罪之動機、目的、手段、施
    用毒品戕害其身心及其犯後坦承犯行非無悔意等一切情狀，
    分別量處如主文所示之刑，並定其應執行之刑，以資懲儆，
    並促其向善之心。
四、扣案之注射針筒1 支及塑膠鏟管2 支，係被告所有，供其施
    用海洛因所用之物，業據被告於本院審理時供陳在卷，該等
    扣案物應依刑法第38條第1 項第2 款之規定，宣告沒收。
據上論斷，應依刑事訴訟法第299 條第1 項前段、第273 條之1
第1 項、第284 條之1 ，毒品危害防制條例第10條第1 項、第2
項，刑法第11條前段、第56條、第47條、第38條第1 項第2 款、
第51條第5 款，判決如主文。
本案經檢察官乙○○到庭執行職務。
中    華    民    國    95    年    6     月    30    日
                  刑事第七庭    法  官  卓立婷
以上正本證明與原本無異。
如不服本判決，應於判決送達後10日內，向本院提出上訴狀。
中    華    民    國    95    年    6     月    30    日
                                書記官  李春慧
附錄本件論罪法條全文：
毒品危害防制條例第10條
施用第一級毒品者，處6 月以上5 年以下有期徒刑。
施用第二級毒品者，處 3 年以下有期徒刑。


司法院資訊處製作；財團法人民間司法改革基金會備份。
